

MIFTAHUS SURUR SUTOWO

miftahus.my.id e41232075@student.polije.ac.id

Situbondo, Jawa Timur github.com/miftahozuki

in linkedin.com/in/miftahzk

RINGKASAN

Saya lulusan D4 Teknik Informatika dengan keahlian utama dalam web development, serta pengalaman dalam pengembangan aplikasi mobile dan perangkat IoT. Sebagai individu yang berdedikasi, saya mampu bekerja dalam tim serta memiliki kemampuan problem solving yang baik. Tujuan saya adalah menciptakan aplikasi yang bermanfaat dan berdampak positif bagi pengguna. Selain itu, saya telah mengembangkan beberapa aplikasi untuk instansi pemerintah yang membantu mempermudah proses kerja dan meningkatkan efisiensi.

PENGALAMAN

[Magang]

[Magang]

Sep 2022 - Des 2022 Software Engineer dan Electrical Engineer, Habibi Garden

• Mengembangkan aplikasi mobile menggunakan framework

Bandung, 40292

React Native.

• Membuat, memasang dan melakukan maintenance perangkat IoT.

Feb 2024 - Mei 2024

Fullstack Web Developer, Mascitra - Konsultan IT

Tegal Besar, Jember, 68132

Arcamanik,

• Mengembangkan website manajemen aset pemerintahan Kabupaten Pasuruan.

Mengembangkan website untuk manajemen sertifikasi LSP

Mascitra.

PENDIDIKAN

| Sep 2020 - Jun 2023 | D3 Teknik Komputer, Politeknik Negeri Jember. GPA: 3.85 | Sumbersari, |
|---------------------|---|---------------|
| | Mendapatkan pendanaan untuk Program Kreativitas Mahasiswa. | Jember, 68121 |
| | Memperoleh sertifikat BNSP Advance Mobile Computing. | |
| Jul 2023 – Ags 2023 | Vocational School GA, Digitalent x Kominfo | Daring, |
| | Memperoleh setifikat BNSP Junior Web Developer. | |
| Ags 2023 - Nov 2024 | D4 Teknik Informatika, Politeknik Negeri Jember. GPA: 3.80 | Sumbersari, |
| | Melakukan penelitian Decision Support System di rumah sakit | Jember, 68121 |
| | untuk rekomendasi pegawai. | |

• Berkontribusi dalam pengembangan web pemerintahan Pasuruan.

SERTIFIKAT

| Nov 2022 | Program Kreativitas Mahasiswa, <i>Kemendikbudristek</i> |
|----------|---|
| Jun 2023 | Advance Mobile Computing, Politeknik Negeri Jember |
| Jun 2023 | Microsoft Office 2016, Politeknik Negeri Jember |
| Aug 2023 | Junior Web developer, <i>Digitalent x Kominfo</i> |

* KETERAMPILAN

- Menguasai berbagai bahasa pemrograman, termasuk Python, C, PHP, JavaScript, dan MySQL.
- Mampu melakukan instalasi dan konfigurasi perangkat IoT.
- Mampu menggunakan framework Laravel, React Native, Next.js, Flutter, Code Igniter, Tailwind CSS dan
- Melakukan analisis data forecasting, sistem pakar, dan decision support system dengan metode yang relevan dan efektif.